---
title: "experimentos_divida"
output: 
  html_document:
    theme: cosmo
    code_folding: hide
    toc: yes
    toc_float: yes
  runtime: shiny
---

```{r setup, include=FALSE}
knitr::opts_chunk$set(
	echo = TRUE,
	message = FALSE,
	warning = FALSE
)
```

Pacotes.

```{r pacotes}
library(ckanr)
library(readxl)
library(readr)
library(tidyverse)
library(stringr)
library(viridis)
library(extrafont)
library(purrr)
library(plotly)
library(shiny)
loadfonts()

tema <- function(){
    theme_minimal() +
    theme(
      text = element_text(family = "Calibri Light", colour = "grey20"),
      title = element_text(face = "bold", size = 10, color = "#1E4C7A"), 
      plot.subtitle = element_text(family = "Calibri Light", 
                                   color = "grey20", face = "plain", size = 10),
      axis.text = element_text(family = "Calibri Light", colour = "grey20", size = 8),
      plot.caption = element_text(face = "italic"),
      panel.grid.major = element_blank(), 
      panel.grid.minor = element_blank(),
      legend.text = element_text(size = 14),
      legend.title = element_text(size = 14),
      axis.ticks = element_line(size = 0.5),
      axis.ticks.length = unit(.25, "cm"),
      axis.title = element_text(size = 8, colour = "grey20"),
      legend.position = 'none')
}

    # theme(legend.position = 'none',
    #     panel.grid.major.y = element_blank(),
    #     panel.grid.major.x = element_blank(),
    #     axis.title.y = element_blank(),
    #     axis.text.y = element_blank(),
    #     axis.ticks.y = element_blank(),
    #     plot.background = element_rect(color = "#f0f5f7", linetype = "solid", size = 2))
```

## Execução Orçamentária da Dívida

São os dados disponíveis aqui:

https://www.tesourotransparente.gov.br/ckan/dataset/execucao-orcamentaria-e-financeira-da-divida-publica-federal-por-nd

e aqui:

https://www.tesourotransparente.gov.br/ckan/dataset/execucao-orcamentaria-e-financeira-da-divida-publica-federal-por-fonte

Vamos utilizar os dados por fonte de recursos.

### Carga

```{r carga-dados, echo=FALSE}
### Leitura do Arquivo diretamente do ckan

# por fonte: 0c7cf480-69a8-446c-9942-a01bd5abdd5a
# por nd   : 530e012d-1f9d-41a9-8cab-49849313e018

recurso_TT <- resource_show(id="0c7cf480-69a8-446c-9942-a01bd5abdd5a", url="https://apickan.tesouro.gov.br/ckan")
download.file(recurso_TT$url, destfile = "./exec_divida.csv", mode = 'wb')
tabela <- read.csv2("exec_divida.csv")
```

### Processamento inicial

```{r}
dados <- tabela %>%
  filter(!is.na(Exercicio)) %>%
  mutate(Fonte.Recursos.Código = str_pad(Fonte.Recursos.Código, 2, pad = "0"),
         Grupo.Fonte = str_sub(Fonte.SOF.Código, 1, 1),
         Tipo.de.Fonte = as.factor(ifelse(Fonte.Recursos.Código %in% c("43", "44"),
                                          "Emissões",
                                          as.character(Tipo.de.Fonte))),
         Exercicio = as.factor(Exercicio),
         Saldo.Atual = as.numeric(str_replace(as.character(Saldo.Atual), ",", ".")),
         Saldo.Atual = ifelse(is.na(Saldo.Atual), 0, Saldo.Atual)) # (1)

# (1) o pessoal da codiv passou a colocar um " -   " no lugar dos zeros :/


  
```

### Visualizações iniciais

Que variáveis seriam interessantes?

Vamos usar o `purrr` para gerar várias visualizações semelhantes, para diferentes variáveis.

```{r}
plota_percentual_por_exercicio <- function(criterio) {
  ggplot(dados, aes(x = Exercicio, y = Saldo.Atual, fill = !!sym(criterio))) +  # (1)
  geom_col(position = "fill") +
  scale_y_continuous(labels = scales::percent) +
  scale_fill_viridis_d() +
  tema()
  }

# (1) essa é a maneira de dizer pra ele que quero que ele interprete o parâmetro "criterio", que vai ser passado pelo map, como um objeto/variavel/coluna.

criterios <- c("Tipo.de.Fonte", "Carteira", "Modalidade.da.Dívida", "Movimentação.Financeira")

map(criterios, plota_percentual_por_exercicio)
```

Note que o gráfico de barras, usando o `geom_col`, que é igual ao `geom_bar(stat = "identity")`, usa os dados do jeito que estão. Por padrão, ele vai empilhando os eventuais fragmentos de dados. Por exemplo, vamos supor que queremos montar as barras por ano. Ou seja, o ano vai ser mapeado para o eixo `x`. Só que, para cada ano, o valor está fragmentado por vários critérios, de forma que o dataset apresenta vários registros para um mesmo ano, conforme os valores das demais variáveis. No plot, ele vai simplesmente empilhar todos esses fragmentos, de modo que consigo montar um gráfico de barras sem precisar fazer um sumário dos dados. Os gráficos abaixo tentam ilustrar isso. Posso pedir explicitamente para ele evidenciar algum fragmento, ou seja, colorindo os pedaços das barras conforme alguma variável, mas a altura total da barra não se altera.

```{r}
dados_movimentacao <- dados %>%
  group_by(Exercicio, Movimentação.Financeira) %>%
  summarise(Valor = sum(Saldo.Atual))

ggplot(dados_movimentacao, aes(Exercicio, Valor, fill = Movimentação.Financeira)) + geom_col(position = "dodge") + theme(legend.position = "bottom") + labs(title = "position dodge")

ggplot(dados_movimentacao, aes(Exercicio, Valor, fill = "só para ter uma legenda aqui")) + geom_col() + theme(legend.position = "bottom") + labs(title = "sem position, sem sumarizar")

ggplot(dados_movimentacao, aes(Exercicio, Valor, fill = Movimentação.Financeira)) + geom_col() + theme(legend.position = "bottom") + labs(title = "sem position")

ggplot(dados_movimentacao, aes(Exercicio, Valor, fill = Movimentação.Financeira)) + geom_col(position = "stack") + theme(legend.position = "bottom") + labs(title = "Position = stack")

ggplot(dados, aes(Exercicio, Saldo.Atual, fill = Movimentação.Financeira)) + 
  geom_col(position = "stack") + 
  labs(title = "sem sumarizar o dado e position = stack", fill = NULL) +
  theme(legend.position = "bottom",
        legend.text = element_text(size = 7))

ggplot(dados_movimentacao, aes(Exercicio, Valor, fill = Movimentação.Financeira)) + geom_col(position = "fill") + theme(legend.position = "bottom") + labs(title = "Position = fill")

ggplot(dados, aes(Exercicio, Saldo.Atual, fill = Movimentação.Financeira)) + 
  geom_col(position = "fill") + 
  labs(title = "sem sumarizar o dado e position = fill", fill = NULL) +
  theme(legend.position = "bottom",
        legend.text = element_text(size = 7))

ggplot(dados, aes(Exercicio, Saldo.Atual, fill = interaction(Tipo.de.Dívida, Movimentação.Financeira))) + 
  geom_col(position = "fill") + 
  labs(title = "sem sumarizar o dado e position = fill, e interação", fill = NULL) +
  theme(legend.position = "bottom",
        legend.text = element_text(size = 7))

```

Para o gráfico de linha, isso não funciona muito bem, pq ele tenta conectar os dados.

```{r}
ggplot(dados_movimentacao, aes(x = Exercicio, y = Valor, fill = Movimentação.Financeira, group = Movimentação.Financeira)) +  
  geom_area() +
  theme_minimal() +
  theme(legend.position = "bottom")
```
Versões daqueles gráficos, mas como gráficos de área:

```{r}
plota_percentual_por_exercicio_area <- function(criterio) {
  ggplot(dados %>%
           group_by(Exercicio, !!sym(criterio)) %>%
           summarise(Saldo.Atual = sum(Saldo.Atual)), 
         aes(x = Exercicio, y = Saldo.Atual, 
             fill = !!sym(criterio), group = !!sym(criterio))) + 
  geom_area(position = "stack") +
  scale_y_continuous(labels = function(x){format(round(x/1e9,2), big.mark = ".", decimal.mark = ",", scientific = FALSE)}) +
  scale_fill_viridis_d() +
  labs(title = criterio,
       y = "R$ bi",
       x = NULL,
       fill = NULL) +
  tema() + theme(legend.position = "bottom")
}

map(criterios, plota_percentual_por_exercicio_area)
```

Sankeys!

```{r}
dados_tidy <- dados %>%
  group_by(Ano = Exercicio, 
           Fonte = Tipo.de.Fonte, 
           Mod = Modalidade.da.Dívida, 
           Carteira, 
           Mov = Movimentação.Financeira) %>%
  summarise(Valor = sum(Saldo.Atual)) %>%
  ungroup()


plota <- function(ano, criterio) { 


  dadinhos <- dados_tidy %>%
    filter(Ano == ano) %>%
    group_by(origem  = Fonte, 
             destino = !!sym(criterio)) %>%
    summarise(Valor = sum(Valor))
  
  # tabela com nomes e números de nós

  nomes_nos <- c(unique(as.character(dadinhos$origem)),
                 unique(as.character(dadinhos$destino)))
  
  numeros_nos <- 0:(length(nomes_nos)-1)
  
  tbl_nos <- data.frame(nomes_nos, numeros_nos)
  
  # cores. cores dos nos e tabela de cores para os ramos, conforme a origem.
  
  cores_nos <- viridis(length(nomes_nos))
  
  qde_cores_origem <- length(unique(dadinhos$origem))
  tbl_cores <- data.frame("src" = 0:(qde_cores_origem-1), 
                          "cor" = viridis(length(nomes_nos)-1, 0.5)[1:qde_cores_origem]) # (1)
  
    # (1) porque o viridis parece que gera cores diferentes dependendo da quantidade de cores     solicitadas. tipo viridis(5)[2] != viridis(2)
  
  # matriz para o plotly

  matriz <- dadinhos %>%
    left_join(tbl_nos, by = c("origem" = "nomes_nos")) %>%
    rename(src = numeros_nos) %>%
    left_join(tbl_nos, by = c("destino" = "nomes_nos")) %>%
    rename(trg = numeros_nos) %>%
    left_join(tbl_cores)

  plot_ly(
      type = "sankey",
      orientation = "h",
      opacity = 0.6, 
      # será q isso controla a opacidade dos hovers? # nope, é hardcoded,
      #valueformat = ">-.3~g",
      #valuesuffix = " bilhões de reais",
  
      textfont = list(
        family = "Calibri Light",
        color = "#444444",
        size = 12
      ),
  
      node = list(
        label = nomes_nos,
        color = cores_nos,
        pad = 10,
        thickness = 25,
        line = list(
          color = "",
          width = 0
        )
      ),
      
      hoverlabel = list(
         font = list(
           family = "Calibri Light"
         )
       ),
  
      link = list(
        source = matriz$src,
        target = matriz$trg,
        value  = matriz$Valor,
        color  = matriz$cor
       #color =  "rgba(255,213,0,0.4)" 
       # para deixar a cor translucida, é preciso usar rgba
        
      )
    ) %>% 
    layout(
      title = "",
      font = list(
        family = "Calibri Light",
        size = 11,
        color = "#004a93"
      )
  )
}

plota("2009", "Carteira")
  
```

### Teste shiny

```{r}
dados_tidy <- dados %>%
  group_by(Ano = Exercicio, 
           Fonte = Tipo.de.Fonte, 
           Mod = Modalidade.da.Dívida, 
           Carteira, 
           Mov = Movimentação.Financeira) %>%
  summarise(Valor = sum(Saldo.Atual)) %>%
  ungroup()


plota_b <- function(ano, criterio, apenas_mercado) {
  
  if (apenas_mercado) {
    dadinhos <- dados_tidy %>% filter(Carteira == "MERCADO")
    }
    else {
      dadinhos <- dados_tidy
    }

  dadinhos <- dadinhos %>%
    filter(Ano == ano) %>%
    group_by(origem  = Fonte, 
             destino = !!sym(criterio)) %>%
    summarise(Valor = sum(Valor))
  
  # tabela com nomes e números de nós

  nomes_nos <- c(unique(as.character(dadinhos$origem)),
                 unique(as.character(dadinhos$destino)))
  
  numeros_nos <- 0:(length(nomes_nos)-1)
  
  tbl_nos <- data.frame(nomes_nos, numeros_nos)
  
  # cores. cores dos nos e tabela de cores para os ramos, conforme a origem.
  
  cores_nos <- viridis(length(nomes_nos))
  
  qde_cores_origem <- length(unique(dadinhos$origem))
  tbl_cores <- data.frame("src" = 0:(qde_cores_origem-1), 
                          "cor" = viridis(length(nomes_nos)-1, 0.5)[1:qde_cores_origem]) # (1)
  
    # (1) porque o viridis parece que gera cores diferentes dependendo da quantidade de cores     solicitadas. tipo viridis(5)[2] != viridis(2)
  
  # matriz para o plotly

  matriz <- dadinhos %>%
    left_join(tbl_nos, by = c("origem" = "nomes_nos")) %>%
    rename(src = numeros_nos) %>%
    left_join(tbl_nos, by = c("destino" = "nomes_nos")) %>%
    rename(trg = numeros_nos) %>%
    left_join(tbl_cores)

  plot_ly(
      type = "sankey",
      orientation = "h",
      opacity = 0.6, 
      # será q isso controla a opacidade dos hovers? # nope, é hardcoded,
      #valueformat = ">-.3~g",
      #valuesuffix = " bilhões de reais",
  
      textfont = list(
        family = "Calibri Light",
        color = "#444444",
        size = 12
      ),
  
      node = list(
        label = nomes_nos,
        color = cores_nos,
        pad = 10,
        thickness = 25,
        line = list(
          color = "",
          width = 0
        )
      ),
      
      hoverlabel = list(
         font = list(
           family = "Calibri Light"
         )
       ),
  
      link = list(
        source = matriz$src,
        target = matriz$trg,
        value  = matriz$Valor,
        color  = matriz$cor
       #color =  "rgba(255,213,0,0.4)" 
       # para deixar a cor translucida, é preciso usar rgba
        
      )
    ) %>% 
    layout(
      title = "",
      font = list(
        family = "Calibri Light",
        size = 11,
        color = "#004a93"
      )
  )
}

plota_b("2010", "Mod", FALSE)
```

Shiny

```{r}
intervalo_anos <- as.numeric(as.character(unique(dados_tidy$Ano)))

inputPanel(
  sliderInput("ano", "Escolha o exercício", 2009, min = min(intervalo_anos) , max = max(intervalo_anos), sep = ""),
  
  radioButtons("criterios", "Escolha a variável", choices = c("Mod", "Carteira", "Mov"), selected = "Mov"),
  
  checkboxInput("carteira", "Apenas Mercado?", value = FALSE)
)

renderPlotly({
  plota_b(as.character(input$ano), input$criterios, input$carteira)
})

```

### Agora mostrando as fontes...

```{r}
dados_tidy_2 <- dados %>%
  mutate(Fonte_cod = paste(
    str_pad(`Fonte.Recursos.Código`, 2, pad = "0"),
    Fonte.Recursos.Nome)) %>%
  group_by(Ano = Exercicio, 
           Fonte = Tipo.de.Fonte,
           Fonte_cod,
           Mod = `Modalidade.da.Dívida`, 
           Carteira, 
           Mov = `Movimentação.Financeira`) %>%
  summarise(Valor = sum(Saldo.Atual)) %>%
  ungroup()
```

#### Teste estático

```{r}

# uma fonte pode aparecer em mais de um grupo :/. vide 2010. para resolver isso, modificações com (*)

dadinhos <- dados_tidy_2 %>%
  filter(Ano == "2010") %>%
  group_by(origem  = Fonte_cod,
           meiuca  = Fonte,
           destino = Mod) %>%
  summarise(Valor = sum(Valor)) %>%
  ungroup() %>%
  arrange(meiuca, Valor)

qde_grupos_fontes <- length(unique(dados_tidy_2$Fonte))
qde_grupos_fontes_selecao <- length(unique(dadinhos$meiuca))

# tabela com nomes e números de nós

vetor_nos_origem  <- unique(as.character(dadinhos$origem))
vetor_nos_meiuca  <- unique(as.character(dadinhos$meiuca))
vetor_nos_destino <- unique(as.character(dadinhos$destino))

nomes_nos <- c(vetor_nos_origem,
               vetor_nos_meiuca,
               vetor_nos_destino)

numeros_nos <- 0:(length(nomes_nos)-1)

tbl_nos <- data.frame(nomes_nos, numeros_nos)

# cores. cores dos nos e tabela de cores para os ramos, conforme os grupos de fontes.

qde_cores_necessarias <- qde_grupos_fontes + length(vetor_nos_destino)

paleta <- viridis(qde_cores_necessarias)
cores_nos_fontes   <- paleta[1:qde_grupos_fontes]
cores_nos_destinos <- paleta[(qde_grupos_fontes + 1):qde_cores_necessarias]
cores_ramos <- viridis(qde_cores_necessarias, 0.5)[1:qde_grupos_fontes] # com alpha = 0.5

tbl_cores_fontes <- data.frame("nomes_nos"  = vetor_nos_meiuca, 
                               "cor_no" = cores_nos_fontes[1:qde_grupos_fontes_selecao], 
                               "cor_ramo"   = cores_ramos[1:qde_grupos_fontes_selecao])

tbl_cores_destinos <- data.frame("nomes_nos"   = vetor_nos_destino,
                                 "cor_no" = cores_nos_destinos)

# a matriz

origem_meiuca <- dadinhos %>%
  group_by(origem, meiuca) %>%
  summarise(Valor = sum(Valor)) %>%
  ungroup() %>%
  left_join(tbl_cores_fontes, by = c("meiuca" = "nomes_nos")) %>%
  rename(src = origem, 
         trg = meiuca)

## abre parênteses

# gerar tabela de cores.

tbl_cores_origens <- origem_meiuca %>%
  select("nomes_nos" = src, cor_no) %>%
  group_by(nomes_nos) %>%
  filter(row_number() == 1) %>% 
  ungroup()

# isso aqui para remover eventuais fontes que apareçam em mais de um grupo.


tbl_cores_nos <- rbind(tbl_cores_origens,
                       tbl_cores_fontes[,-3], #para tirar a coluna cor_ramo
                       tbl_cores_destinos) %>% 
  left_join(tbl_nos) %>%
  arrange(numeros_nos)


##

meiuca_destino <- dadinhos %>%
  group_by(meiuca, destino) %>%
  summarise(Valor = sum(Valor)) %>%
  ungroup() %>%
  left_join(tbl_cores_fontes, by = c("meiuca" = "nomes_nos")) %>%
  select(-cor_no) %>%
  left_join(tbl_cores_destinos, by = c("destino" = "nomes_nos")) %>%
  rename(src = meiuca, 
         trg = destino)

matriz <- rbind(origem_meiuca, meiuca_destino) %>%
  left_join(tbl_nos, by = c("src" = "nomes_nos")) %>%
  rename("no_src" = numeros_nos) %>%
  left_join(tbl_nos, by = c("trg" = "nomes_nos")) %>%
  rename("no_trg" = numeros_nos) %>%
  select(-cor_no)

plot_ly(
      type = "sankey",
      orientation = "h",
      opacity = 0.6, 
      # será q isso controla a opacidade dos hovers? # nope, é hardcoded,
      #valueformat = ">-.3~g",
      #valuesuffix = " bilhões de reais",
  
      textfont = list(
        family = "Calibri Light",
        color = "#444444",
        size = 12
      ),
  
      node = list(
        label = tbl_cores_nos$nomes_nos,
        color = tbl_cores_nos$cor_no,
        pad = 10,
        thickness = 25,
        line = list(
          color = "",
          width = 0
        )
      ),
      
      hoverlabel = list(
         font = list(
           family = "Calibri Light"
         )
       ),
  
      link = list(
        source = matriz$no_src,
        target = matriz$no_trg,
        value  = matriz$Valor,
        color  = matriz$cor_ramo
       #color =  "rgba(255,213,0,0.4)" 
       # para deixar a cor translucida, é preciso usar rgba
        
      )
    ) %>% 
    layout(
      title = "",
      font = list(
        family = "Calibri Light",
        size = 11,
        color = "#004a93"
      )
  )
```

#### Teste shiny

definição da função

```{r}

dados_sankey <- dados %>%
  mutate(Fonte_cod = paste(
    str_pad(`Fonte.Recursos.Código`, 2, pad = "0"),
    Fonte.Recursos.Nome)) %>%
  group_by(Ano = Exercicio, 
           Fonte = Tipo.de.Fonte,
           Fonte_cod,
           Mod = `Modalidade.da.Dívida`, 
           Carteira, 
           Mov = `Movimentação.Financeira`) %>%
  summarise(Valor = sum(Saldo.Atual)) %>%
  ungroup()

# funções

plota_sankey <- function(ano, criterio, apenas_mercado) {
  if (apenas_mercado) {
    dadinhos <- dados_sankey %>% filter(Carteira == "MERCADO")
    }
  else {
    dadinhos <- dados_sankey
    }
  
  dadinhos <- dadinhos %>%
    filter(Ano == ano) %>%
    group_by(origem  = Fonte_cod,
             meiuca  = Fonte,
             destino = !!sym(criterio)) %>%
    summarise(Valor = sum(Valor)) %>%
    ungroup() %>%
    arrange(meiuca, Valor)
  
  
  qde_grupos_fontes <- length(unique(dados_tidy_2$Fonte))

  # tabela com nomes e números de nós

  vetor_nos_origem  <- unique(as.character(dadinhos$origem))
  vetor_nos_meiuca  <- unique(as.character(dadinhos$meiuca))
  vetor_nos_destino <- unique(as.character(dadinhos$destino))

  nomes_nos <- c(vetor_nos_origem,
                 vetor_nos_meiuca,
                 vetor_nos_destino)
  
  numeros_nos <- 0:(length(nomes_nos)-1)
  
  tbl_nos <- data.frame(nomes_nos, numeros_nos)
  
  # cores. cores dos nos e tabela de cores para os ramos, conforme os grupos de fontes.

  qde_cores_necessarias <- qde_grupos_fontes + length(vetor_nos_destino)

  paleta <- viridis(qde_cores_necessarias)
  
  cores_nos_fontes   <- paleta[1:qde_grupos_fontes]
  cores_nos_destinos <- paleta[(qde_grupos_fontes + 1):qde_cores_necessarias]
  cores_ramos <- viridis(qde_cores_necessarias, 0.5)[1:qde_grupos_fontes] # com alpha = 0.5
  
  tbl_cores_fontes <- data.frame("nomes_nos"  = vetor_nos_meiuca,
                                 "cor_no"     = cores_nos_fontes,
                                 "cor_ramo"   = cores_ramos) #  pq quero fixar as cores dos ramos de acordo com as fontes
  
  tbl_cores_destinos <- data.frame("nomes_nos" = vetor_nos_destino,
                                   "cor_no"    = cores_nos_destinos)
  
  # a matriz (ou sua metade esquerda)
  
  origem_meiuca <- dadinhos %>%
    group_by(origem, meiuca) %>%
    summarise(Valor = sum(Valor)) %>%
    ungroup() %>%
    left_join(tbl_cores_fontes, by = c("meiuca" = "nomes_nos")) %>%
    rename(src = origem,
           trg = meiuca)

  ## abre parênteses
  
  # gerar tabela de cores.
  
  tbl_cores_origens <- origem_meiuca %>%
    select("nomes_nos" = src, cor_no)
  
  tbl_cores_nos <- rbind(tbl_cores_origens,
                         tbl_cores_fontes[,-3], #para tirar a coluna cor_ramo
                         tbl_cores_destinos) %>%
    left_join(tbl_nos) %>%
    arrange(numeros_nos)

  ## fecha parênteses. metade direita.

  meiuca_destino <- dadinhos %>%
    group_by(meiuca, destino) %>%
    summarise(Valor = sum(Valor)) %>%
    ungroup() %>%
    left_join(tbl_cores_fontes, by = c("meiuca" = "nomes_nos")) %>%
    select(-cor_no) %>%
    left_join(tbl_cores_destinos, by = c("destino" = "nomes_nos")) %>%
    rename(src = meiuca,
           trg = destino)
  
  matriz <- rbind(origem_meiuca, meiuca_destino) %>%
    left_join(tbl_nos, by = c("src" = "nomes_nos")) %>%
    rename("no_src" = numeros_nos) %>%
    left_join(tbl_nos, by = c("trg" = "nomes_nos")) %>%
    rename("no_trg" = numeros_nos) %>%
    select(-cor_no)
  
  # plotar
  
  plot_ly(
        type = "sankey",
        orientation = "h",
        opacity = 0.6,
        textfont = list(
          family = "Calibri Light",
          color = "#444444",
          size = 12
        ),
  
        node = list(
          label = tbl_cores_nos$nomes_nos,
          color = tbl_cores_nos$cor_no,
          pad = 10,
          thickness = 25,
          line = list(
            color = "",
            width = 0
          )
        ),
  
        hoverlabel = list(
           font = list(
             family = "Calibri Light"
           )
         ),
  
        link = list(
          source = matriz$no_src,
          target = matriz$no_trg,
          value  = matriz$Valor,
          color  = matriz$cor_ramo
         #color =  "rgba(255,213,0,0.4)"
         # para deixar a cor translucida, é preciso usar rgba
  
        )
      ) %>%
      layout(
        title = "",
        font = list(
          family = "Calibri Light",
          size = 11,
          color = "#004a93"
        )
    )
}
```

Painelzinho

```{r}
intervalo_anos <- as.numeric(as.character(unique(dados_sankey$Ano)))

inputPanel(
  sliderInput("ano", "Escolha o exercício", 2009, min = min(intervalo_anos) , max = max(intervalo_anos), sep = ""),
  
  radioButtons("criterios", "Escolha a variável", choices = c("Mod", "Carteira", "Mov"), selected = "Mov"),
  
  checkboxInput("carteira", "Apenas Mercado?", value = FALSE)
)

renderPlotly({
  plota_sankey(as.character(input$ano), input$criterios, input$carteira)
})

```


